臺灣高等法院高雄分院民事裁定　　　　 100年度非抗字第22號
再抗告人　　葉國樑
非訟代理人　唐國聖律師
相　對　人　黃靜雯
上列當事人間酌定未成年人監護人事件，再抗告人對於中華民國
100 年11月17日台灣高雄地方法院100 年度家抗字第48號所為裁
定提起再抗告，本院裁定如下：
    主  文
再抗告駁回。
再抗告程序費用新台幣壹仟元由再抗告人負擔。
    理  由
一、再抗告意旨略以：按有關子女監護部分之規定，民法第1055
    條、第1055條之1 規定，必須斟酌子女之最佳利益審酌一切
    情狀外，兒童及少年福利法第3 條亦明定父母監護人對兒童
    應負保育教養之責任，另同法第30條第1 項第3 、15款規定
    任何人不得利用兒童從事欺騙之行為，以及不得對兒童或利
    用兒童或為不正當之行為。然相對人惡意離家出走，遺棄子
    女達4 年之久、教導未成年子女葉于辰說謊、父親即再抗告
    人是其敵人與製作不實之錄音譯文，在訪視報告中謊稱月入
    新台幣（下同）7 、8 萬元、製造腳部燙傷、額頭瘀青栽贓
    予再抗告人之事實，此等情形均屬不利於子女正常生活、人
    格形成發展、倫理道德之培養與教育，客觀上顯難認為相對
    人足以擔任監護人，原裁定有違上開規定，係有裁判不適用
    法則或適用不當之違誤。再者，葉于辰現由相對人照顧，葉
    于漩現由再抗告人照顧，年齡分別為8 歲及6 歲，故原裁定
    所述與此一事實不符。且原裁定僅單以訪視報告逕認由相對
    人監護子女，對子女為有利乙節，未詳細調查審酌上開情狀
    ，而將民法第1055之1 所規定「應依子女最佳利益所應審酌
    之其餘列舉事項」忽視而不論，遽為不利於再抗告人之認定
    ，原裁定即有不適用法則之違誤。爰請求廢棄原裁定，對於
    兩造所生之未成年子女葉于辰、葉于璇權利義務之行使或負
    擔，均由再抗告人任之等語。
二、相對人則以：原裁定業已依民法第1055規定，依子女最佳利
    益，審酌一切情狀，參酌社工人員之訪視報告，酌定葉于辰
    、葉于璇權利義務之行使或負擔，由相對人任之。且相對人
    於95年至97年間並未拋棄子女不聞不問，此有證人夏鳳珠之
    證詞可採，且據葉于璇告知目前仍由原保母照顧，非由再抗
    告人照顧。相對人收入穩定，有扶養經濟能力等語，資為抗
    辯。
三、按除抗告法院之裁定，以抗告不合法而駁回者外，對於抗告
    法院之裁定再為抗告，僅得以其適用法規顯有錯誤為理由，
    觀之非訟事件法第45條第3 項自明。又所謂適用法規顯有錯
    誤，係指裁判所適用之法規，顯然不合於法律規定，或與司
    法院現尚有效及大法官會議之解釋，或最高法院現尚有效之
    判例顯有違反，或消極的不適用法規，顯然影響裁判者而言
    ，並不包括裁判理由矛盾、理由不備、取捨證據及認定事實
    錯誤之情形在內（最高法院92年度台上字第320 號判決意旨
    參照）。
四、經查：本件再抗告意旨指摘相對人惡意離家出走，遺棄子女
    達4 年之久、教導未成年子女葉于辰說謊、父親即再抗告人
    是其敵人與製作不實之錄音譯文，在訪視報告中謊稱月收入
    、製造腳部燙傷、額頭瘀青栽贓予再抗告人之事實，此等情
    形均屬不利於子女正常生活、人格形成發展、倫理道德之培
    養與教育，原裁定未審酌上情，則有裁判不適用法則或適用
    不當之違誤云云，查原裁定審酌兩造陳述、兩造離婚協議書
    內容、證人李滿英及夏鳳珠證詞等事證，並參酌卷附高雄市
    政府社會局兒童福利服務中心對之訪視報告內容，亦即取捨
    證據及認定事實後，說明酌定由相對人單獨監護葉于辰、葉
    于璇，以及再抗告人與葉于辰、葉于璇會面交往方式及期間
    之理由，是以揆諸上開說明，原裁定並無適用法規顯有錯誤
    之情事。至於再抗告人雖爭執原法院未就相對人有違前開民
    法第1055條、第1055條之1 規定以及兒童及少年福利法規定
    之行為，而逕認定相對人適合擔任未成年子女之監護人，有
    裁判不適用法則或適用不當之違誤云云，乃係指摘原裁定取
    捨證據及認定事實之問題，則揆諸前揭說明，原裁定與適用
    法規顯有錯誤無涉，自與再抗告之要件不符。至於再抗告人
    指稱原裁定將未成年子女年齡記載為5 歲及4 歲，與事實上
    係分別為8 歲及6 歲之年齡有所不符，然原裁定既已將未成
    年子女之出生年月日載明於主文及理由中，故此應係誤繕，
    亦非適用法規顯有錯誤之問題，是以，揆諸前揭說明，再抗
    告意旨無非指摘原裁定認定事實、取捨證據或理由不備等問
    題，均與適用法規顯有錯誤無關，是以再抗告意旨，指摘原
    裁定不當，求予廢棄，為無理由，應予駁回。
五、據上論結，本件再抗告為無理由，依非訟事件法第21條第2
    項、第24條第1 項、第46條、民事訴訟法第495 條之1 第2
    項、第481 條、第449 條第1 項、第78條，裁定如主文。
中    華    民    國    100     年    12    月    30  日
                            民事第五庭
                                審判長法官  簡色嬌
                                法      官  黃科瑜
                                法      官  郭慧珊
以上正本證明與原本無異。
本件不得抗告。
中    華    民    國  100     年    12    月    30    日
                                書  記  官  曾允志